臺灣花蓮地方法院刑事判決
111年度原易字第103號
公  訴  人  臺灣花蓮地方檢察署檢察官
被      告  曾明星




                   （另案於法務部○○○○○○○執行中   中）
選任辯護人  劉彥廷律師（法律扶助）        
上列被告因竊盜案件，經檢察官提起公訴（111年度偵緝字第258
號），被告於本院準備程序中，就被訴事實為有罪之陳述，經本
院告知簡式審判程序意旨，並聽取公訴人、被告及其辯護人之意
見後，本院合議庭裁定由受命法官獨任行簡式審判程序審理，並
判決如下：
    主  文
曾明星犯攜帶兇器毀壞門扇及安全設備竊盜罪，處有期徒刑七月
。未扣案之犯罪所得新臺幣二千七百元沒收，於全部或一部不能
沒收或不宜執行沒收時，追徵其價額。
    犯罪事實
一、曾明星於民國110年7月14日至15日間某時，前往位於花蓮縣
    ○○鄉○○○路0段00號吉安國小後方，由吉興四街、中興路及吉
    昌一街環繞農地上之張家富所有工寮外，見該工寮無人看守
    ，竟意圖為自己不法之所有，基於加重竊盜之犯意，拾取放
    置於該處外，為張家富所有，客觀上足供兇器使用之螺絲起
    子一把（業已發還），撬開工寮大門上之喇叭門鎖進入工寮
    後，再持前揭螺絲起子破壞內部儲藏室門上屬安全設備之掛
    鎖（毀損部分，均未據告訴），而竊得其內張家富所有之液
    晶電視機一台、電線兩袋、紅銅線及小馬達等物（價值共計
    新臺幣〈下同〉2,700元）。嗣經張家富發現該工寮大門遭撬
    開、工寮內物品遭竊而報警處理，始悉上情。
二、案經花蓮縣警察局吉安分局報告臺灣花蓮地方檢察署檢察官
    偵查起訴。
    理  由
一、認定犯罪事實所憑之證據及理由
　　上開犯罪事實，業經被告曾明星於偵訊及本院準備程序及審
    理中均坦承不諱（見偵二卷第50頁，本院卷第93、102頁）
    ，核與證人即被害人張家富於警詢中之指述情節相符（見警
    卷第25至29、31至33頁），並有花蓮縣警察局吉安分局偵查
    報告、現場勘察紀錄表、內政部警政署刑事警察局110年9月
    22日刑生字第1100077881號鑑定書、勘查採證同意書、刑案
    現場照片（見警卷第1至3、39至41、43、45至47、49至55頁
    ）在卷可佐，足認被告上開任意性自白與事實相符，堪以採
    信。從而，本案事證明確，被告犯行堪以認定，應依法論科
    。　
二、論罪及刑之酌科　　　
　㈠按刑法第321條第1項第2款所謂「毀」係指毀壞，稱「越」則
    指踰越或超越，祇要毀壞、踰越或超越安全設備之行為使該
    安全設備喪失防閑作用，即該當於前揭規定之要件（最高法
    院77年度台上字第1130號判決意旨參照）。又門鎖如為附加
    於門上之掛鎖，固可認為安全設備，倘係毀壞裝置於門內，
    構成門一部分之鎖，則應認為毀壞門扇（最高法院93年度台
    上字第6727號判決參照）。又同法同條項第3款所謂之「攜
    帶兇器」，祇須於行竊時攜帶具有危險性之兇器為已足，該
    兇器不必原屬行竊者本人所有，亦不以自他處攜至行竊處所
    為必要，縱在行竊場所隨手拾取應用，其有使人受傷害之危
    險既無二致，自仍應屬上述「攜帶兇器」之範疇（最高法院
    90年度台上字第1261號判決意指參照）。查被告先撬開被害
    人工寮大門上屬大門構成一部分之喇叭門鎖，是係屬毀壞門
    扇之行為，嗣再開啟大門進入工寮內部，破壞內部儲藏室門
    上之掛鎖，使該掛鎖喪失防閑、防盜之作用，則屬破壞安全
    設備，是被告所為自應論以毀壞門扇及安全設備。至扣案之
    螺絲起子一把，依刑案現場照片所示，為金屬製，質地堅硬
    ，客觀上顯然具有危險性，是該等螺絲起子屬足以對人之生
    命、身體、安全構成威脅，屬於刑法所謂之兇器甚明，且揆
    諸前引判決意旨，縱被告抵達案發地點後，始於附近拾起螺
    絲起子作為犯案工具，仍應論以攜帶兇器。
　㈡核被告所為，係犯刑法第321條第1項第2、3款之攜帶兇器毀
    壞門扇及安全設備竊盜罪。　　
　㈢爰以行為人責任為基礎，審酌被告正值青壯之年，不思己力
    正當賺取財物，竟貪圖私欲，以犯罪事實所載之手段，任意
    竊取他人財物，不僅侵害他人之財產權，更影響社會治安，
    所為應予非難，又被告尚未賠償被害人所受之損害；且被告
    前因加重竊盜犯行，經本院判決有期徒刑確定，有臺灣高等
    法院被告前案紀錄表在卷可參（見本院卷第13至26頁），竟
    仍再為本次犯行，益徵被告主觀惡性非低、刑罰反應力未足
    ，相較於初犯者，宜量處較重之刑。惟慮及被告犯後坦承犯
    行，犯後態度尚可，尚得為量刑上之有利參考，暨衡酌刑法
    第320條第1項、第321條第1項第2、3款之規範目的、被告所
    侵害法益之專屬性或同一性、其人格特性、犯罪傾向暨與前
    科之關連等項，及其於審理中自陳之教育程度、工作、婚姻
    、經濟情況等一切情狀（見本院卷第103頁），量處如主文
    所示之刑，以示刑法規範之有效及妥當，並給予被告與其罪
    責相符之刑罰。
四、沒收
　㈠被告為本案犯行所使用之螺絲起子一把，固為供被告犯罪所
    用之物，業據扣案，惟該螺絲起子一把為被害人所有，非屬
    被告所有，除被告所自陳外（見本院卷第93頁），尚有花蓮
    縣警察局吉安分局111年11月2日吉警偵字第1110026165號函
    暨所附贓物認領保管單、員警職務報告（見本院卷第115至1
    19頁）在卷可憑，且經查未有被害人無正當理由提供或取得
    前開供犯罪所用之物乙情，爰不予宣告沒收。
　㈡又被告因本案犯行所竊得物品，經被告全數變賣得利2,700元
    ，業據被告於本院準備程序中供稱明確（見本院卷第93頁）
    ，足認被告竊取前開財物變賣之財產上利益為2,700元，爰
    依刑法第38條之1第1項前段、第4項規定宣告沒收，然因上
    開財產上利益未據扣案，爰依刑法第38條之1第3項規定，於
    全部或一部不能沒收或不宜執行沒收時，追徵其價額。
據上論斷，應依刑事訴訟法第273條之1第1項、第299條第1項前
段，判決如主文。
本案經檢察官林俊廷提起公訴，檢察官曹智恒到庭執行職務。
中　　華　　民　　國　　111 　年　　11　　月　　18　　日
　　　　　　　　　刑事第三庭    法　官  李珮綾
以上正本證明與原本無異。
如不服本判決應於收受送達後20日內向本院提出上訴書狀，並應
敘述具體理由。其未敘述上訴理由者，應於上訴期間屆滿後20日
內向本院補提理由書(均須按他造當事人之人數附繕本)「切勿逕
送上級法院」。告訴人或被害人如對於本判決不服者，應具備理
由請求檢察官上訴，其上訴期間之計算係以檢察官收受判決正本
之日期為準。
辯護人依據刑事訴訟法第346條、公設辯護人條例第17條及律師
法第32 條第2項、第36條等規定之意旨，尚負有提供法律知識、
協助被告之義務（含得為被告之利益提起上訴，但不得與被告明
示之意思相反）。
因疫情而遲誤不變期間，得向法院聲請回復原狀。
中　　華　　民　　國　　111 　年　　11　　月　　30　　日

                                書記官  陳俞汝

附錄本案論罪科刑法條：　　　　　　　　　　　　　　　　　中華民國刑法第320條
意圖為自己或第三人不法之所有，而竊取他人之動產者，為竊盜
罪，處5年以下有期徒刑、拘役或50萬元以下罰金。
意圖為自己或第三人不法之利益，而竊佔他人之不動產者，依前
項之規定處斷。
前二項之未遂犯罰之。

中華民國刑法第321條　　　　　　　　　　　　
犯前條第1項、第2項之罪而有下列情形之一者，處6月以上5年以
下有期徒刑，得併科50萬元以下罰金：
一、侵入住宅或有人居住之建築物、船艦或隱匿其內而犯之。
二、毀越門窗、牆垣或其他安全設備而犯之。
三、攜帶兇器而犯之。
四、結夥三人以上而犯之。
五、乘火災、水災或其他災害之際而犯之。
六、在車站、港埠、航空站或其他供水、陸、空公眾運輸之舟、
    車、航空機內而犯之。
前項之未遂犯罰之。